臺灣高雄地方法院刑事判決
111年度審易字第395號
公  訴  人  臺灣高雄地方檢察署檢察官
被      告  黃曉雯




上列被告因違反毒品危害防制條例案件，經檢察官提起公訴（11
0年度偵字第23449號），被告於本院準備程序中為有罪之陳述，
經徵詢被告及檢察官之意見後，本院裁定依簡式審判程序審理，
判決如下：
    主  文
黃曉雯持有第三級毒品純質淨重五公克以上，處有期徒刑參月，
如易科罰金，以新臺幣壹仟元折算壹日；扣案如附表編號1至4所
示之物（含包裝袋），均沒收。
    事  實
一、黃曉雯明知愷他命、3,4-亞甲基雙氧苯基乙基胺戊酮，屬毒
    品危害防制條例第2條第2項第3款所定之第三級毒品，不得非
    法持有純質淨重5公克以上，竟基於持有第三級毒品純質淨
    重5公克以上之犯意，於民國110年10月23日2時許，在高雄市
    三民區薇風情汽車旅館門口，以新臺幣1萬元價格，向某真實姓
    名年籍不詳、綽號「小咪」之人，購買第三級毒品愷他命3包
    ，及內含3,4-亞甲基雙氧苯基乙基胺戊酮成分之毒品咖啡包
    1包，而無故持有該等第三級毒品愷他命、3,4-亞甲基雙氧
    苯基乙基胺戊酮。嗣於110年10月23日5時許，在高雄市○○區○
    ○○街0號前，因搭乘友人洪啟豐所駕駛車牌號碼0000-00號自
    用小客車違規停車，而為警攔檢，並扣得第三級毒品愷他命3
    包（驗前淨重、驗後淨重、純度、純質淨重均詳如附表所示
    ，總純質淨重6.288公克），及內含3,4-亞甲基雙氧苯基乙
    基胺戊酮成分之毒品咖啡包1包(毛重4.63公克，未能定量純
    質淨重)、手機1隻，始悉上情。
二、案經高雄市政府警察局苓雅分局報告臺灣高雄地方檢察署檢
    察官偵查起訴。
    理  由
一、本件被告黃曉雯所犯均係死刑、無期徒刑、最輕本刑為3年
    以上有期徒刑以外之罪，其於準備程序進行中就被訴事實為
    有罪之陳述，經受命法官告知簡式審判程序之旨，並聽取當
    事人之意見後，本院合議庭認無不得或不宜改依簡式審判程
    序進行之情形，爰依刑事訴訟法第273條之1第1項、第284條
    之1規定，裁定由受命法官獨任進行簡式審判程序。是本件
    證據調查依刑事訴訟法第273條之2規定，不受同法第159條
    第1項、第161條之2、第161條之3、第163條之1及第164條至
    170條規定之限制，合先敘明。
二、上開犯罪事實，業據被告黃曉雯於警詢（偵卷第13至14、18
    至22頁）、偵訊（偵卷第83至84頁）及本院審理時（審易卷
    第45、51、55頁）均坦承不諱，並有LINE對話紀錄擷取照片
    、自願受搜索同意書、高雄市政府警察局苓雅分局搜索扣押
    筆錄、扣押物品目錄表、現場照片、扣押物品照片、查獲涉
    嫌毒品危害防制條例案毒品初步檢驗報告單及毒品初步檢驗
    照片、高雄市立凱旋醫院110年12月27日高市凱醫驗字第70486
    號濫用藥物成品檢驗鑑定書各1份（偵卷第15、29至34、37至
    45、67至69、91至93、115至117、121頁）在卷可資佐證。
    是被告上開任意性之自白，與卷內之積極證據，參核相符，
    足以採認。本件事證明確，被告犯行，堪以認定，應依法論
    科。
三、論罪科刑：
  ㈠核被告所為，係犯毒品危害防制條例第11條第5項之持有第三
    級毒品純質淨重五公克以上之罪。
  ㈡本件查獲過程，係被告因交通違規而為警攔查時，即自願同
    意員警搜索，而為警扣得如附表所示之毒品，被告並於員警
    將之帶回警局製作筆錄時，向警員坦承如附表所示毒品均為
    其所有等節，有自願受搜索同意書、搜索扣押筆錄、扣押物
    品目錄表（偵卷第29至34、37頁）、警詢筆錄（偵卷第18至
    19頁）在卷可參。是被告於員警尚未知悉其持有毒品犯行前
    ，即自願同意搜索並自白，等同於被告自行供出如附表所示
    之毒品所在，並向員警坦承持有如附表所示之毒品，且願受
    裁判，應認被告本件所犯持有毒品犯行，係於犯罪未被發覺
    前，主動向警員自首而願受裁判，是依刑法第62條前段規定
    減輕其刑。
　㈢爰以行為人之責任為基礎，審酌被告明知國家對於查緝毒品
    之禁令，竟仍漠視法令，率爾持有第三級毒品愷他命、3,4-
    亞甲基雙氧苯基乙基胺戊酮，且所持有之第三級毒品（愷他
    命）總純質淨重5公克以上，所為實屬不該，惟念其犯後即
    自首、於警偵訊坦承犯行，態度非惡，兼衡其自述教育智識
    程度為高職畢業，現在無業，靠保險金維生，現在卵巢癌末
    期，在癌治療醫院治療（審易卷第55頁）等生活、經濟狀況
    ，暨其犯罪動機、目的、手段、品行等一切情狀，量處如主
    文所示之刑，並參酌上開情節，諭知如易科罰金之折算標準
    。
四、沒收之說明：
    扣案如附表1至4所示之物經鑑驗結果，確含有第三級毒品（
    驗前淨重、驗後淨重、純度、純質淨重均詳如附表所載），
    有高雄市立凱旋醫院濫用藥物成品檢驗鑑定書可證（偵卷第
    115至117頁），核屬違禁物，依刑法第38條第1項規定，應
    宣告均沒收。又包裝如附表所示之毒品包裝袋，因與其上所
    殘留之毒品難以析離，且無析離之實益與必要，應視同毒品
    ，併予沒收。而送驗耗損部分之毒品因已滅失，爰不另宣告
    沒收。至扣案之手機1支，核非違禁物或法定義務沒收之物
    ，且無證據證明與被告本件犯行有所關連，爰不予宣告沒收
    。
據上論斷，應依刑事訴訟法第273條之1第1項、第299條第1項前
段，毒品危害防制條例第11條第5項，刑法第11條前段、第62條
前段、第41條第1項前段、第38條第1項，判決如主文。
本案經檢察官吳協展提起公訴，檢察官呂乾坤到庭執行職務。
中    華    民    國  111    年     6     月    30    日
                  刑事第五庭    法  官  李昆南
以上正本證明與原本無異。
如不服本判決應於收受送達後20日內向本院提出上訴書狀，並應
敘述具體理由；如未敘述上訴理由者，應於上訴期間屆滿後20日
內向本院補提理由書（均須按他造當事人之人數附繕本）「切勿
逕送上級法院」。
因疫情而遲誤不變期間，得向法院聲請回復原狀。
中　　華　　民　　國　　111 　年　　6 　　月　　30　　日
                                書記官  鄭仕暘
附表：
編號   名稱 數量 檢驗結果  １ 愷他命 1包 驗出第三級毒品愷他命成份，驗前淨重0.414公克，驗後淨重0.394公克，純度約87.88％，驗前總純質淨重0.364公克  ２ 愷他命 1包 驗出第三級毒品愷他命成份，驗前淨重2.279公克，驗後淨重2.253公克，純度約89.70％，驗前總純質淨重2.044公克  ３ 愷他命 1包 驗出第三級毒品愷他命成份，驗前淨重4.796公克，驗後淨重4.771公克，純度約80.91％，驗前總純質淨重3.880公克  ４ 黑色毒品咖啡包 1包 驗出第三級毒品3,4-亞甲基雙氧苯基乙基胺戊酮成份，驗前淨重3.732公克，驗後淨重3.326公克。 上開第三級毒品純質淨重共計6.288公克    

附錄本判決論罪科刑法條：
毒品危害防制條例第11條
持有第一級毒品者，處三年以下有期徒刑、拘役或新臺幣三十萬
元以下罰金。
持有第二級毒品者，處二年以下有期徒刑、拘役或新臺幣二十萬
元以下罰金。
持有第一級毒品純質淨重十公克以上者，處一年以上七年以下有
期徒刑，得併科新臺幣一百萬元以下罰金。
持有第二級毒品純質淨重二十公克以上者，處六月以上五年以下
有期徒刑，得併科新臺幣七十萬元以下罰金。
持有第三級毒品純質淨重五公克以上者，處二年以下有期徒刑，
得併科新臺幣二十萬元以下罰金。
持有第四級毒品純質淨重五公克以上者，處一年以下有期徒刑，
得併科新臺幣十萬元以下罰金。
持有專供製造或施用第一級、第二級毒品之器具者，處一年以下
有期徒刑、拘役或新臺幣十萬元以下罰金。